DESARROLLADOR FULLSTACK

JOSE ALFREDO ZUÑIGA ESPARZA

Desarrollador Fullstack con mas de 5 años experiencia en tecnologías como Angular, .NET y NodeJs. Siempre estoy abierto a aprender y adaptarme a nuevas tecnologías. A lo largo de mi carrera, he crecido, aprendido constantemente y he generado resultados medibles en los proyectos en los que he trabajado. Estoy comprometido con seguir mejorando, a contribuir en proyectos exitosos y a aportar valor a cada equipo con el que colaboro.

EXPERIENCIA LABORAL

Desarrollador FullStack

Vianney Textil Hogar, Abr 2021 - May 2024

 Desarrollo de aplicaciones web utilizando tecnologías como Angular 10, NodeJs 17, .NET con arquitectura MVC, GitLab y Oracle.
 Desarrollo de servicios automatizados de Windows usando C# y NodeJS.
 Desarrollo y consumo de API REST usando .NET y NodeJS.
 Creación de paquetes, procedimientos y programación en Oracle PL/SQL.

Desarrollador en Angular

Boz IT Development, May 2019 - Mar 2021

• Desarrollo FrontEnd de plataforma web robusta usando tecnologías como Angular 8, JavaScript, maquetado en HTML y CSS, apoyando a BackEnd con .NET y SQL. • Trabajo con metodología SCRUM.

Desarrollador en .NET

Informatic Help Agency, Sep 2018 - May 2019

• Desarrollo FullStack de plataforma web para control de documentos fiscales usando tecnologías como .NET en arquitectura MVC.

Desarrollador Web (Becario)

TESCONmedia, Ene 2018 - Abr 2018

 Desarrollo de pequeño proyecto web, para streaming de video usando Javascrip. Desarrollo de pagina web.

CONTACTO

alfredoz.dev@gmail.com

Cel: 449 356 0005

in <u>alfredozdev</u>

www.alfredoz.dev

20358, Aguascalientes, Ags.

EDUCACIÓN

Universidad Politécnica de Aguascalientes

Ing. en Sistemas Estratégicos de la Información, 2019

Curso React Udemy React y TypeScript 57 horas

CURSOS / IDIOMAS

Cursos Platzy

Angular, Git, JavaScript. 2023

Idiomas

Ingles: A2.

Español: nativo.

FULLSTACK DEVELOPER

JOSE ALFREDO ZUÑIGA ESPARZA

Fullstack developer with over 5 years of experience in technologies such as Angular, .NET, and NodeJs. I am always open to learning and adapting to new technologies. Throughout my career, I have consistently grown, learned, and delivered measurable results in the projects I have worked on. I am committed to continuous improvement, contributing to successful projects, and adding value to every team I collaborate with.

WORK EXPERIENCE

FullStack Developer

Vianney Textil Hogar, Apr 2021 - May 2024

- Development of web applications using technologies such as Angular 10, NodeJs 17, .NET with MVC architecture, GitLab and Oracle.
 Development of automated Windows services using C# and NodeJS.
- Development and consumption of REST APIs using .NET and NodeJS. Creation of packages, procedures and programming in Oracle PL/SQL.

Angular Developer

Boz IT Development, May 2019 - Mar 2021

• FrontEnd development of a robust web platform using technologies such as Angular 8, JavaScript, HTML, and CSS, supporting BackEnd with .NET and SQL. • Worked with SCRUM methodology.

.NET Developer

Informatic Help Agency, Sep 2018 - May 2019

• FullStack development of a web platform for managing fiscal documents using technologies such as .NET with MVC architecture.

Web Developer (Intern)

TESCONmedia, Jan 2018 - Apr 2018

 Development of a small web project for video streaming using JavaScript. Development of a website.

CONTACT

alfredoz.dev@gmail.com

Cel: 449 356 0005

in <u>alfredozdev</u>

www.alfredoz.dev

20358, Aguascalientes, Ags.

EDUCATION

Universidad Politécnica de Aguascalientes

Engineer in Strategic Information Systems, 2019

Udemy Course React
React y TypeScript 57 hours

COURSES / LANGUAGES

Platzy Courses

Angular, Git, JavaScript. 2023

Languages

English: A2. Spanish: native.